【裁判字號】    92,交簡上,10
【裁判日期】    920822
【裁判案由】    過失傷害
【裁判全文】
臺灣臺南地方法院刑事判決                        九十二年度交簡上字第一○號
    上  訴  人  臺灣台南地方法院檢察署檢察官
    被      告  乙○○
    選任辯護人  鄭世賢律師
右列上訴人因被告過失傷害案件，不服本院九十一年度南交簡字第一二九四號，中華
民國九十一年十二月三十一日第一審簡易判決（聲請簡易處刑書案號：九十一年度調
偵字第三０八號），提起上訴，本院管轄之第二審合議庭判決如左：
    主  文
上訴駁回。
乙○○緩刑貳年。
    事  實
一、乙○○於民國（下同）九十一年三月十四日十時二十分許，駕駛車號ＴＺ—九０
    三五號自用小客車，沿臺南縣鹽水鎮○○里○○○道仁愛路快車道由北往南行駛
    時，途經上開路段南向五十公尺處，欲切入慢車道時，原應注意汽車在雙向四車
    道行駛時，駕駛人應注意車前狀況及兩車併行之間隔，並隨時採取必要之安全措
    施，且汽車在快慢車道間變換車道時，應注意安全距離，而依當時情形，又無不
    能注意之情事，竟疏於注意，未保持適當距離，適有甲○○○騎乘車號ＬＺＩ—
    五二五號輕型機車，沿上開路段慢車道同方向行駛，而乙○○駕駛之前揭車輛自
    左後方追撞甲○○○前開機車，致甲○○○人車倒地後，並因此受有右肱股近端
    骨折、左踝關節、外踝骨骨折、右足第五蹠骨骨折，頭部受傷合併四肢多重挫傷
    等傷害。
二、案經甲○○○訴由臺南縣警察局新營分局報請臺灣臺南地方法院檢察署檢察官偵
    查後聲請簡易判決處刑。
    理  由
一、右揭事實，業據被告乙○○於警訊及偵審中坦承不諱，核與告訴人甲○○○指訴
    之情節相符，並有臺南縣警察局道路交通事故調查報告表、舉發違反道路交通管
    理事件通知單、現場照片六幀及行政院衛生署新營醫院診斷證明書二紙附卷可稽
    。按汽車在雙向二車道行駛時，均應在遵行車道內行駛，且在快慢車道間變換車
    道時，應注意安全距離，道路交通安全規則第九十七條第一款、第五款分別定有
    明文。被告駕車自應注意上述道路交通安全規定，且依當時路況，又無不能注意
    之情形，竟疏不注意為之，未遵行車道，且未注意安全距離而肇事，致告訴人甲
    ○○○受傷，足認被告應有過失。次查被告之上開過失駕駛行為，造成告訴人甲
    ○○○人車倒地，並因而受有右肱股近端骨折、左踝關節、外踝骨骨折、右足第
    五蹠骨骨折，頭部受傷合併四肢多重挫傷等傷害，亦有前開新營醫院診斷證明書
    附卷足憑，是以被告之過失行為與告訴人前開傷害間即具有相當因果關係，是以
    本件事證明確，被告犯行洵堪認定，應予依法論科。
二、核被告所為，係犯刑法第二百八十四條第一項前段之過失傷害罪。原審以被告罪
    證明確，依刑事訴訟法第四百四十九條第一項前段、第四百五十四條第二項，刑
    法第二百八十四條第一項前段、第四十一條第一項前段，罰金罰鍰提高標準條例
    第一條前段、第二條，判處被告有期徒刑三月，並諭知如易科罰金，以三百元折
    算一日，其認事用法，均無違誤，量刑亦屬妥適。檢察官上訴意旨，以被告未積
    極與告訴人等達成和解賠償事宜，足徵其犯後態度不良，原審僅判處有期徒刑三
    月，並得易科罰金，顯輕重失衡等語，指摘原判決量刑不當。惟查被告於本院審
    判中，已與告訴人達成民事和解，獲得告訴人等原諒，有和解書一紙附卷可佐，
    且犯罪後一再坦承犯行，深表悔悟，態度良好，原判決審酌其犯罪之一切情狀，
    量處有期徒刑三月，並諭知易科罰金之折算標準，尚屬適當，檢察官上訴意旨，
    指摘原判決量刑不當，求予撤銷改判，為無理由，應予駁回。末查被告前未曾受
    有期徒刑以上刑之宣告，有臺灣高等法院被告全國前案紀錄表一件附卷可稽，因
    一時思慮未周，致罹此罪名，犯後坦承犯罪，尚有悔意，且已與告訴人達成民事
    和解，經此起訴審判科刑，已足促其警惕，而無再犯之虞，本院認上開宣告之刑
    ，以暫不執行為適當，爰宣告緩刑二年，以啟自新。
據上論斷，應依刑事訴訟法第四百五十五條之一第一項、第三項、第三百六十八條，
刑法第七十四條第一款，判決如主文。
本案經檢察官吳宇青到庭執行職務。
中      華      民      國      九十二      年    八    月    二十二    日
                              臺灣臺南地方法院刑事第三庭
                                  審判長法  官  蘇義洲
                                        法  官  陳燁真
                                        法  官  謝家宜
右正本證明與原本無異。
本件不得上訴。
                                        書記官  李佩珊
中      華      民      國      九十二      年    八     月    二十六   日
附錄法條：
刑法第二百八十四條第一項
因過失傷害人者，處六月以下有期徒刑、拘役或五百元以下罰金，致重傷者，處一年
以下有期徒刑、拘役或五百元以下罰金。


司法院資訊處製作；財團法人民間司法改革基金會備份。
